臺灣臺中地方法院民事判決　　96年度簡上字第139號
上　訴　人　　　乙○○
兼訴訟代理人　　丙○○
被　上訴人　　　甲○○
訴訟代理人　　　張績寶律師
複　代理人　　　黃琪雅律師
上列當事人間請求損害賠償事件，上訴人對於民國96年4月27日
本院沙鹿簡易庭96年度沙簡字第88號第一審判決提起上訴，經本
院於96年8月10日言詞辯論終結，判決如下：
    主  文
上訴駁回。
第二審訴訟費用新台幣參仟玖佰柒拾伍元，由上訴人乙○○負擔
新台幣壹仟玖佰零捌元，上訴人丙○○負擔新台幣貳仟零陸拾柒
元。
    事實及理由
一、上訴人起訴主張：
    (1)緣上訴人乙○○於民國94年4月25日下午3時許，駕駛其所
      有車牌號碼Ｍ3－2147號自用小客車（以下簡稱系爭車輛
      ），搭載上訴人丙○○前往台中縣梧棲鎮童綜合醫院複診
      ，40分鐘後，在醫院突然接到陌生人來電恫稱系爭車輛在
      其手上，要車就拿新台幣（下同）5萬元。上訴人丙○○
      隨即前往附近之台中縣警察局清水分局安寧派出所報案。
      之後，上訴人即騎乘機車在童綜合醫院附近各條街、巷等
      處所尋找系爭車輛，嗣在台中縣大肚鄉○○路發現上訴人
      所失竊之系爭車輛行駛於路上，上訴人乃一路跟隨至同鄉
      ○○路62巷101弄附近停放處，上訴人親眼看見被上訴人
      自系爭車輛下車，並進入上開62巷101弄28號住處，上訴
      人乙○○因恐被上訴人攜帶兇器，乃立即向附近之臺中縣
      警察局烏日分局報案處理。被上訴人所犯共同恐嚇取財未
      遂罪案件，業經台灣高等法院台中分院判決處有期徒刑6
      月確定在案。
    (2)系爭車輛尋回後，上訴人乙○○於同日下午4時許在台中
      縣警察局烏日分局製作筆錄。於製作筆錄時，上訴人乙○
      ○即向警員表示系爭車輛同時失竊下列物品：音響主機
      1台（價值約11，000元）；主動式重音喇叭組1組（價
      值約20, 000元）；12片ＣＤ箱（價值12, 000元）；
      轉視卡（價值5,00 0元）；7吋汽車電視1台（22, 000
      元）；汽車音響喇叭（價值14,000元）；喇叭增值器
      （20,000元）；配線及器材等（價值3,000元），共計
      107,000元。之後，上訴人丙○○、乙○○並發現除上開
      物品遭竊取外，放置在系爭車輛車內如下列之物品亦遭被
      上訴人竊取：上訴人丙○○部分有山葉電子琴1台（價
      值36,000元）；ＫＯＲＧ音源機1台（價值35,000 元）
      ；羅蘭電子琴1台（價值30,000元）；外場擴音器喇
      叭1組（價值15,000元）；無線麥克風1組（價值10,500
      元），總計126, 500元。上訴人乙○○部分有：唐山祖
      傳羅盤1組（無價）；祖傳剋擇講義（無價）；尋龍
      尺1支（價值12, 000元）；通書1本（價值600元），總
      計12,600元。上訴人乙○○部分加上上述音響主機1台
      （價值約11，000元）；主動式重音喇叭組1組（價值約
      20,000元）；12片ＣＤ箱（價值12, 000元）；轉視
      卡（價值5,00 0元）；7吋汽車電視1台（22, 000元）
      ；汽車音響喇叭（價值14,000元）；喇叭增值器（20
      ,000 元）；配線及器材（價值3,000元）等物品，總計
      應為119,600元。
    (3)系爭車輛尋回後，被上訴人仍連續多次以電話聯絡上訴人
      ，並仍一直向上訴人要錢，上訴人多次向被上訴人要求返
      還車上所放置之上開物品，被上訴人均置之不理。按因故
      意或過失不法侵害他人之權利者，負損害賠償責任，民法
      第184條第1項定有明文。上開物品既遭被上訴人所竊，上
      訴人乙○○共損失119, 600元，上訴人丙○○共損失126,
      500元，為此，依民法第184條第1項之規定請求損害賠償
      ，並聲明：被上訴人應給付上訴人乙○○119,600元，應
      給付上訴人丙○○126,500元，及均自起訴狀繕本送達之
      翌日起至清償日止，按年息5%計算之利息。
二、被上訴人則以：伊並未竊取上訴人系爭車輛及系爭車輛上之
    上開物品，更未對上訴人恐嚇勒贖，台灣高等法院台中分院
    刑事判決雖認被上訴人犯共同恐嚇取財未遂罪，然該判決認
    事用法容有違誤，洵難執為不利於被上訴人認定之依據；且
    上訴人乙○○指稱其放置在系爭車輛物品遭竊受有119,600
    元之損失，上訴人丙○○受有126,500元之損失，均與事實
    不符，且未舉證證明等語，資為抗辯。
三、原審判決駁回上訴人之請求，上訴人不服提起上訴後，另於
    本院補稱：上訴人丙○○於系爭車輛遭竊之第一時間即已向
    警員告知伊在系爭車輛內同時失竊之物品，並製作筆錄在案
    。伊因為不清楚其父親即上訴人乙○○在系爭車輛放置之物
    品為何，所以未在報案之第一時間將上訴人乙○○所失竊之
    物品一併於筆錄上載明。系爭車輛被偷後，被上訴人有撥打
    上訴人行動電話0000-000000號、市內電話00-00000000號、
    00-0 0000000號，以車上之電子琴、音響向上訴人恐嚇勒贖
    ，此部分警員有實施監聽，從警員之監聽內容應可證明上訴
    人之上開物品確遭被上訴人竊取。系爭車輛車齡雖已十年了
    ，但是因為剛烤漆完畢，外表看起來很新，從車窗外就可以
    看到車內音響等器材，就算車子本身不值錢，但放置在車內
    之物品很值錢，所以才會被偷。系爭車輛上原裝有之音響、
    電視等物品，迄今都還未重新裝上，所以安裝線路都還在。
    又上訴人丙○○是從事外場音響之工作，因為戶外灰塵很大
    ，所以想把上開電子琴拿去做盒子。案發當天裝潢師傅有先
    到上訴人住處量尺寸，並與上訴人丙○○一起把電子琴搬至
    系爭車輛上，伊有告訴裝潢師傅伊先要去童綜合醫院複診，
    之後再去師傅處，沒想到系爭車輛竟遭失竊。是系爭車輛上
    原確有放置上開物品無疑。從而上訴人依民法第184條第1項
    之規定請求損害賠償，並無不當，原審不查，駁回上訴人之
    訴，於法不合。並聲明：(1)原判決癈棄，被上訴人應給付上
    訴人乙○○119, 600元，應給付上訴人丙○○126,500元，
    及均自起訴狀繕本送達之翌日起至清償日止，按年息5%計算
    之利息。被上訴人則聲明：上訴駁回。
四、本件上訴人主張被上訴人竊取系爭車輛上所放置之上開音響
    等物品云云，固據其提出送貨單、出貨單、系爭車輛之照片
    為證，惟被上訴人以上開情詞置辯。本件經本院整理並協議
    簡化爭點為：(一)系爭車輛於案發時，車上是否有上訴人所稱
    之上開物品？(二)上開物品是否為被上訴人所竊取？如是被上
    人所竊取，其損害金額為多少？茲審究如下：
  (一)按「當事人主張有利於己之事實者，就其事實有舉證之責任
    。」民事訴訟法第277條前段定有明文。上訴人二人既主張
    其有上開物品放置於系爭車輛內遭竊，自應由上訴人就其所
    主張上開物品確實於系爭車輛遭竊之際即放置於系爭車輛內
    ，且為被上訴人所竊取之事實負舉證之責任。
  (二)查，被上訴人雖曾於上開時、地犯有竊車、恐嚇取財勒贖未
    遂之犯行，經台灣高等法台中分院以95年度上易字第1127號
    認定其成立共同恐嚇取財未遂罪，而判處有期徒刑6月確定
    等情，固有上開判決1份附卷可稽，並經本院依職權調取該
    刑事案件卷宗核閱屬實，然觀諸該刑事案件全卷，除告訴人
    即上訴人乙○○、丙○○二人之指述外，並無任何積極證據
    可資佐證系爭車輛於被上訴人竊取時，其內確有上訴人所主
    張之上開物品存在，而前開刑事案件亦僅就被上訴人竊取該
    系爭車輛後從事勒贖之犯行予以審認判決，並未認定被上訴
    人有竊取上訴人於系爭車輛上所放置物品之竊盜及恐嚇取財
    之犯行。是自不能僅憑該刑事判決認定被上訴人有共同竊車
    勒贖之犯行，即遽以推論上訴人所指上開物品於案發時亦放
    置在系爭車輛內，而遭被上訴人所竊取之事實。
  (三)上訴人於原審提出送貨單、出貨單等單據共12紙為證，惟縱
    認各該單據上品名欄所載各項物品之買賣屬實，至多僅得證
    明上訴人曾有購買各該物品之事實，尚難憑此等單據之記載
    內容，逕認渠等主張上開物品於案發時確放置於系爭車輛內
    ，而遭被上訴人竊取，是上訴人所執前揭單據，無從採為其
    有利之認定。
  (四)上訴人於上訴時提出系爭車輛照片4張，證明系爭車輛上有
    音響等物品之線路裝置，用以證明系爭車輛內確有上開物品
    云云。惟查，該等線路裝置至多僅能證明上訴人之車輛有音
    響等物品之線路裝置之事實，然仍無法證明上開物品於失竊
    時確實放置於系爭車輛內，而同時遭被上訴人竊取。
  (五)上訴人上訴時另主張被上訴人於竊取系爭車輛後，曾撥打渠
    等之行動電話0000-000000號、市內電話00-00000000號、00
    -000 00000號，以系爭車輛內之上開物品向渠等恐嚇勒贖，
    承辦本件刑事案件之警察有對上開電話實施監聽，可調取該
    監聽譯文證明云云。惟經本院向本件被上訴人所犯恐嚇取財
    未遂罪之偵查單位台中縣警察局烏日分局偵查隊函查，經該
    偵查隊函覆本院：該單位於偵辦被上訴人所涉上開刑事案件
    ，於94年4月26日至同年月28日之偵辦期間並未對上訴人之
    上開電話實施通訊監察，故無監聽譯文，此有台中縣警察局
    烏日分局96年6月27日中縣烏警偵字第0960019946號函（含
    偵查報告書）1份附於本院卷可憑。是上訴人之上開主張即
    無從證明為真實。
  (六)上訴人丙○○於本院96年8月10日言詞辯論時又主張：伊從
    事外場音響之工作，因為戶外灰塵很大，所以想把上開電子
    琴拿去做盒子。案發當天裝潢師傅有先到伊住處量尺寸，伊
    並與裝潢師傅一起把電子琴搬至系爭車輛上，伊有告訴裝潢
    師傅伊先要去童綜合醫院複診，之後再去師傅處，沒想到系
    爭車輛竟遭失竊云云。惟查，上訴人丙○○之上開主張縱屬
    實在，該裝潢師傅至多僅能證明在上訴人丙○○至童綜合醫
    院前有與上訴人丙○○一起將電子琴搬至系爭車輛上，然卻
    不能證明上開電子琴在裝潢師傅離開後仍在系爭車輛內，是
    自不能以上開事實逕認渠等主張上開物品於案發時確放置於
    系爭車輛內，而遭被上訴人竊取之事實。
  (七)此外，上訴人迄未能舉證證明上開物品於系爭車輛失竊時即
    放置在系爭車輛上，並遭被上訴人所竊取，是上訴人之主張
    即屬無據。則上訴人損害金額多少與本件判決結果不生影響
    ，爰不予論述。
五、綜上所述，上訴人本於侵權行為之法律關係，請求被上訴人
    給付上訴人乙○○119, 600元，給付上訴人丙○○126,500
    元，並均自起訴狀繕本送達翌日起至清償日止，按年息5%計
    算之利息，為無理由，均應予駁回。原審為上訴人敗訴之判
    決，並無不合。上訴意旨仍執陳詞指摘原判決不當，求予廢
    棄改判，為無理由，應予駁回。
六、據上論結，本件上訴為無理由，依民事訴訟法第436條之1第
    3項、第449條第1項、第85條第1項但書，判決如主文。
中　　華　　民　　國　　96　　年　　8　　月　　 24　　日
                  民事第三庭    審判長法  官　許秀芬
                                      法  官　郭佳瑛
                                      法  官　謝慧敏
上正本證明與原本無異。
本判決不得上訴
中　　華　　民　　國　　96　　年　　8　　月　　24　　 日
                                      書記官
